臺灣台中地方法院民事判決　九十一年度簡上字二一號
　　上　訴　人　　丁○○○
　　兼訴訟代理人　丙○○
　　法定代理人　　乙○○
　　訴訟代理人　　甲○○
右當事人間請求給付貨款事件，上訴人對於中華民國九十年十一月二十六日本院臺中
簡易庭九十年度中簡字第八四三號第一審判決提起上訴，本院判決如左：
    主      文
原判決關於命上訴人連帶給付超過陸萬肆仟肆佰捌拾元本息部分，暨除確定部分外訴
訟費用之裁判均廢棄。
右開廢棄部分，被上訴人在第一審簡易之訴駁回。
其餘上訴駁回。
第一審（除確定部分外）、第二審訴訟費用，由上訴人連帶負擔十分之九，餘由被上
訴人負擔。
    事      實
甲、上訴人方面：
壹、聲明：
  一、原判決關於命上訴人連帶給付超過新台幣（下同）九千二百八十元及法定遲延
      利息，暨訴訟費用之裁判（除確定部分外）均廢棄。
  二、右開廢棄部分，被上訴人在第一審簡易之訴駁回。
  三、第一（除確定部分外）、二審訴訟費用均由被上訴人負擔。
貳、陳述：除與原判決記載相同者，茲引用之外，補稱：
  一、上訴人僅向被上訴人訂貨三次合計為八萬七千三百元，其中民國八十八年六月
      五日訂貨時，本欲購買六十只大沖茶器，每只單價為一百五十元，惟因大沖茶
      器恰好缺貨，上訴人乃改訂購小沖茶器，每只單價八十元，故其中差價有四千
      二百元並未扣除。另因貨品銷售狀況不佳，上訴人於八十八年八月二十八日又
      退還貨品交被上訴人公司之職員童梨娟收受，所退貨品之價值計為七萬三千八
      百二十元，是被上訴人應僅能向上訴人請求九千二百八十元之價金。
  二、原判決以上訴人退貨之小沖茶器數量多於上訴人所簽認之三張估價單上小沖茶
      器總數，而認定其餘二張未經上訴人簽認之估價單亦為真實。惟因沖茶器乃須
      伴隨瑪黛茶之出售而贈與顧客，上訴人本擬以買二罐瑪黛茶才送一只沖茶器，
      但實際經銷時，顧客不斷要求須買一送一，為因應顧客之需求，乃陸續又以現
      金向上訴人公司零買約六十只小沖茶器準備伴同瑪黛茶贈送，此約六十只小沖
      茶器因當場銀貨兩訖，故未另填寫估價單，是有多於估價單數量之小沖茶器可
      退貨。
參、證據：除援用第一審所提證據外，另聲請訊問證人童梨娟。
乙、被上訴人方面：
壹、聲明：上訴駁回。
貳、陳述：除與原判決記載相同者，茲引用之外，補稱：
  一、每次訂貨均是由上訴人到公司來提貨，再由上訴人之訴訟代理人即公司實際負
      責人甲○○以估價單載明提貨數量，交由上訴人簽名確認。其中有兩張估價單
      因繁忙疏忽而漏未請上訴人簽認，但上訴人確實有把貨取走。
  二、八十八年六月五日上訴人至公司提貨時，本欲購買六十只大沖茶器，但因缺貨
      才由上訴人改提取六十只小沖茶器，並由甲○○在沖茶器上註明「改小」，其
      間差價為四千二百元，雙方有言明事後再補四千二百元的貨。
參、證據：除援用第一審所提證據外，補提台灣台中地方法院檢察署檢察官不起訴處
    分書乙件為證。
    理      由
一、原審判命丁○○○應與上訴人丙○○連帶給付原告六萬八千六百八十元，及自八
    十九年十二月八日起至清償日止，按年息百分之二十計算之利息；丁○○○雖未
    以上訴狀表明上訴之意，僅丙○○提起上訴，惟上訴人丙○○上訴理由係爭執兩
    造間買賣貨品之數量，該項爭執，對於連帶保證貨款給付之丁○○○至有影響。
    是上訴人丙○○上訴之行為，有利於共同訴訟人全體，依民事訴訟法第五十六條
    第一款規定，對於未上訴之連帶保證人丁○○○亦發生效力，本件乃併列丁○○○為上訴人，先予敘明。
二、被上訴人起訴主張上訴人丙○○於八十八年五月一日以上訴人丁○○○為連帶保
    證人，與被上訴人簽訂瑪黛茶之經銷契約，嗣上訴人丙○○陸續提取合計十四萬
    二千五百元之貨品，上訴人丙○○依契約之約定應以發票日為出貨日起三個月之
    支票或現金清償，否則加計按日息百分之零點一二計算之遲延利息，並由上訴人
    丁○○○負連帶清償責任。詎上訴人丙○○並未依約於清償期限之八十八年九月
    十二日以前付清，爰本於系爭經銷契約關係，請求上訴人連帶給付上開貨款，及
    自八十八年九月十二日起至清償日止按日息百分之零點一二計付之利息等語（被
    上訴人於原審起訴請求上訴人連帶給付十四萬二千五百元，並自八十八年九月十
    二日起至清償日止，按日息百分之零點一二計算之利息，原審判決命上訴人連帶
    給付六萬八千六百八十元，及自八十九年十二月八日起至清償日止，按年息百分
    之二十計算之利息，而駁回被上訴人其餘之請求，被上訴人對敗訴部分未上訴，
    已告確定）。上訴人則以上訴人實際進貨金額僅為八萬七千三百元，且八十八年
    六月五日訂貨時，上訴人實際係取走六十只小沖茶器，惟估價單上並未更正，其
    間有四千二百元之差價。又上訴人於八十八年八月二十八日退貨共計七萬三千八
    百二十元，故上訴人應僅積欠貨款九千二百八十元，且上訴人非故意不付，係被
    上訴人遲未派人前來收取等語，資為抗辯。
三、本件被上訴人主張上訴人丙○○於八十八年五月一日以上訴人丁○○○為連帶保
    證人，與被上訴人簽訂瑪黛茶之經銷契約，業據上訴人所是認。另上訴人所辯八
    十八年六月五日訂貨時，本欲購買六十只大沖茶器，每只單價為一百五十元，惟
    因大沖茶器恰好缺貨，上訴人乃改訂購小沖茶器，每只單價八十元，故其中差價
    有四千二百元，應自被上訴人所請求之貨款中扣除一節，亦為被上訴人所不爭，
    是兩造關於此部份之陳述，均堪信為真實。又兩造另對於上訴人實際進貨之數量
    、金額及有無退貨之情事則俱有爭執，並分別提出契約書乙紙、貨品訂單五件及
    退貨簽收單乙紙為憑。經查：
（一）被上訴人主張上訴人訂貨明細為：(1)八十八年四月三十日：三萬二千七百元、
      (2)八十八年五月五日：二萬六千四百元、(3)八十八五月二十一日：二萬八千八
      百元、(4)八十八年六月五日：四萬二千六百元、(5)八十八年六月十一日：一萬
      二千元，業據提出貨品訂單五紙為證。上訴人對於上開(1)、(4)、(5)項合計八萬
      七千三百元亦不爭執，惟辯稱(2)、(3)等項之估價單並未經上訴人丙○○簽認，
      應係被上訴人自行偽造，上訴人並未提取該二紙估價單上所載之貨品云云。惟
      查，上開有爭執之二紙貨品估價單，固未據被上訴人簽名確認，然上訴人既自
      陳同年八月間退貨小沖茶器一三九個，其數量為何竟多於上訴人所承認訂貨之
      小沖茶器一百一十四只，已不無可疑。上訴人就此雖辯以：因沖茶器須伴隨瑪
      黛茶之出售而贈送，上訴人本擬以買二罐瑪黛茶才送一只沖茶器，但實際經銷
      時，顧客不斷要求須買一送一，為因應顧客之需求，乃陸續又以現金向上訴人
      公司零買約六十只小沖茶器準備伴同瑪黛茶贈送，此約六十只小沖茶器因當場
      銀貨兩訖，故未另填寫估價單，是有多於估價單數量之小沖茶器可退等語，惟
      就此悖於兩造通常以記帳之交易方式而改以現金零買之情事，上訴人僅空言抗
      辯，並無法舉證以實其說，其所言已未堪盡信。況倘依上訴人所言僅訂購三次
      貨品，則其所提領者之瑪黛茶總計僅為一百八十罐，其後退回一百五十六罐，
      是上訴人前後僅售出二十四罐之瑪黛茶，以其所購之大沖茶器十只、小沖茶器
      一百一十四只，實足敷顧客「買一罐送一只」之要求，上訴人焉有必要再以現
      金多餘零買沖茶器約六十只以應顧客之需？另證人童湘莛（即童梨娟）於本院
      準備程序中結稱：「（八十八年八月時，上訴人曾經有退貨，上訴人所提退貨
      明細單上的簽名是否是你簽的？）是的，是我簽的，我也有收到這些退貨的物
      品。上訴人向被上訴人公司進貨總共有五張出貨的估價單，他與公司的契約不
      是現金買賣，而是約定帳單到期三個月後結算一次，上訴人於四月三十日進貨
      ，依契約應於七月三十日結算第一筆款項，但上訴人向公司反應，東西不好賣
      ，他要求退貨，但因為上訴人與甲○○鬧的不愉快，所以上訴人指定要我來收
      受退貨物品，經過結算扣除上訴人所退的貨品價值有七萬多元，所以上訴人還
      要再給付我們六萬多元。五張估價單上所載的貨物，上訴人都有領取，但其中
      兩張估價單，上訴人並沒有簽名。因為估價單是在公司樓上寫好的，後來雙方
      到樓下點貨，點完後上訴人就把貨物領走，被上訴人可能一時疏忽，所以漏簽
      兩張估價單。」「當初退完貨，我確實有口頭與上訴人說，他還要給付我們公
      司六萬多元，上訴人也有說隔天要拿錢來公司結算。」是以證人所稱，上訴人
      確實進貨五次，且退貨當時當時自陳尚需支付六萬多元之貨款，此與上訴人所
      辯情節亦未相符合，足見上訴人此部份辯詞，實不足憑採，上訴人實際上應已
      提取總計為十四萬二千五百元之貨品。
（二）另關於上訴人辯稱曾於八十八年八月二十八日退還合計七萬三千八百二十元之
      貨品一情，雖為被上訴人於原審所否認，惟已據證人童湘莛於前開準備程序中
      證述綦詳，且被上訴人於本院中就此並未再加爭執，是上訴人此部分所辯應為
      可採。
四、綜上所述，被上訴人依據系爭經銷契約之約定，請求上訴人連帶給付六萬四千四
    百八十元｛其計算式為：142500（總貨款）-4200（沖茶器大換小之差價）
    -73820  （退貨總款）=64480元）及自支付命令送達之翌日即八十九年十二月八
    日起至清償日止，按週年利率百分之二十計算之利息部分（其餘部分遲延利息之
    請求，因屬原審確定部分，且被上訴人對於超過週年百分之二十法定最高利率部
    分之利息並無請求權），自屬應予准許；至超過上開部分之請求，即屬不應准許
    。從而，原審就上開不應准許部分，所為上訴人敗訴之判決，自有未洽。上訴論
    旨指摘原判決此部分不當，求予廢棄改判，為有理由，應由本院予以廢棄並改判
    如主文第二項所示；就上開應予准許部分，所為上訴人敗訴之判決，並無不合，
    上訴論旨指摘原判決此部分不當，求予廢棄改判，為無理由，應予駁回。
五、兩造其餘之攻擊或防禦方法及未經援用之證據，經本院斟酌後，認為均不足以影
    響本判決之結果，自無逐一詳予論駁之必要，併此敘明。
六、據上論結，本件上訴為一部有理由，一部無理由，依民事訴訟法第四百三十六條
    之一第三項、第四百五十條、第四百四十九條第一項、第七十九條但書、第八十
    五條第二項，判決如主文。
中　　　華　　　民　　　國　　九十一　　年　　　七　　　月　　　十九  　日
                                臺灣台中地方法院民事第一庭
~B審判長法　官　王  銘
~B　　　法　官　吳美蒼
~B　　　法　官　陳思成
右正本證明與原本無異
本件不得上訴
中　　　華　　　民　　　國　　九十一　　年　　　七　　　月　　　十九  　日
~B法院書記官
